臺灣臺北地方法院刑事判決　　　　　　　95年度訴字第1410號
公　訴　人　臺灣臺北地方法院檢察署檢察官
被　　　告　甲○○
指定辯護人　本院公設辯護人　曾德榮
上列被告因違反槍砲彈藥刀械管制條例案件，經檢察官提起公訴
（94年度偵字第22526號），本院判決如下：
    主  文
甲○○無罪。
    理  由
壹、證據能力部分：
  一按傳聞法則之重要理論依據，在於傳聞證據未經當事人之反
    對詰問予以核實，乃予排斥，惟若當事人已放棄對原供述人
    之反對詰問權，於法院審判時表明同意該等傳聞證據可作為
    證據，基於證據資料愈豐富，愈有助於真實發現之理念，並
    貫徹刑事訴訟法修法加重當事人進行主義之精神，確認當事
    人對於證據能力有處分權之制度，傳聞證據經當事人同意作
    為證據，法院認為適當者，亦得為證據。另當事人於調查證
    據時，對於傳聞證據表示「沒有意見」、「不用再傳喚詰問
    」，而未於言詞辯論終結前聲明異議，應視為已有將該等傳
    聞證據採為證據之同意，此刑事訴訟法第159條之5定有明文
    ，合先敘明。
  二本件後述關於乙○○於本院94年度聲羈字第359號違反槍砲
    彈藥刀械管制條例案件中之陳述，雖屬被告甲○○以外之人
    於本件審判外之陳述，然經辯護人主張作為證據使用，並經
    公訴人表示無意見。另關於扣案槍彈部分，係由臺北市政府
    警察局中山分局持本院所核發之94年度聲搜字第1624號搜索
    票合法搜索扣押，內政部警政署刑事警察局94年12月19日槍
    彈鑑定書1件、搜索扣押筆錄、丙○○之退伍令臺北市政府
    警察局中山分局96年4月5日北市警中分刑字第09631640200
    號函，則經本院一一提示調查後，至言詞辯論終結前，均未
    經公訴人、被告及辯護人主張有不得為證據之情形，本院審
    酌各該書面陳述作成時之情況，並無不法之情事，認為適當
    ，揆諸首開說明，均認有證據能力。
貳、實體部分：
  一公訴意旨略以：被告明知未經許可，不得任意持有具殺傷力
    之改造手槍及子彈，竟於不詳時地以不詳方式取得具有殺傷
    力之仿FN廠1910型半自動手槍製造之槍枝換裝土造金屬槍管
    而成之改造手槍1枝（槍枝管制編號000000000 0號）及子彈
    2顆後，置於臺北市○○○路561號7樓708室抽屜內嗣於94年
    11月22日19時30分許，為警在上址查獲，並扣得上開改造仿
    FN廠1910型半自動手槍製造及子彈2顆，因認被告涉有槍砲
    彈藥刀械管制條例第8條第4項之未經許可持有可發射子彈具
    有殺傷力之改造槍枝，及第12條第4項未經許可持有子彈等
    罪等語。
  二按犯罪事實應依證據認定之，無證據不得認定犯罪事實；又
    不能證明被告犯罪，應諭知無罪之判決，刑事訴訟法第154
　　條第2項、第301條第1項分別定有明文。而所謂認定犯罪事
    實所憑之證據，雖不以直接證據為限，間接證據亦包括在內
    ，然無論直接或間接證據，其為訴訟上之證明，須於通常一
    般之人均不致於有所懷疑，而得確信其為真實之程度者，始
    得據之為有罪之認定，倘其證明尚未達到此一程度，而有合
    理性懷疑之存在時，即無從為有罪之認定，根據「罪證有疑
    ，利於被告」之證據法則，即不得遽為不利於被告之認定。
  三本件公訴人認被告涉有前開持有槍彈犯行，主要係以證人丙○○之證述及於前址查獲之上開槍枝、子彈為主要論據；訊
    之被告則堅決否認持有前開槍、彈，辯稱其僅偶爾前往該址
    訪友聊天，既非出資股東，亦未參與經營或使用前開場所，
    更不知抽屜內置有槍枝及子彈等語。
  四經查，本件扣案之8㎜手槍1支係由仿FN廠1910型半自動手槍
    製造之槍枝，換裝土造金屬槍管而成之改造手槍，其機械性
    能良好，可擊發適用之子彈，具有殺傷力；子彈2顆均為具
    直徑約8.8㎜土造金屬彈頭之土造子彈，亦可擊發而具有傷
    害力等情，有各該槍枝、子彈及內政部警政署刑事警察局94
    年12月19日槍彈鑑定書1件在卷可憑（見偵查卷第129頁至13
    1頁）。證人丙○○雖指證曾於公司內見過被告把玩手槍，
    並要求被告勿將此類物品帶到公司等情在卷（見本院卷第10
    2頁背面、第103頁），然此業據被告否認在卷。核本件槍彈
    之查獲地點在臺北市中山區○○○路561號7樓708室「新哲
    」傳播公司（未經辦理公司登理）辦公室之抽屜內，非在被
    告直接持有之中，有搜索扣押筆錄在卷可憑（見偵查卷第40
    至41頁）；而該公司係由證人丙○○、乙○○及一綽號「阿
    波」之成年男子（真實姓名、年籍不詳）合資開設，平日由
    證人丙○○負責聯絡小姐、接聽電話及管理資金，被告並未
    參與該公司之經營，亦經證人丙○○結證綦詳（見本院卷第
    103頁背面、104頁），並據乙○○於本院94年度聲羈字第35
    9號案件陳明在卷（詳該卷第5、6頁）；佐以證人丙○○之
    退伍令係與本件扣案槍彈置於同一抽屜內經警查獲，有退伍
    令1紙附卷可憑，足證其與前開場所間之密切程度顯在被告
    之上，並有使用同一抽屜放置物品之實。是以證人丙○○為
    前開場所之經營管理者，復有使用同一抽屜放置物品之實，
    足認其與被告是否持有本件槍彈間，具有相當之利害衝突；
    從而，本件能否逕依其單一指述認定扣案槍彈持有人，顯非
    無疑。又本件扣案槍彈於查獲之初，雖經臺北市政府警察局
    中山分局鑑識小隊以氰丙稀酸酯法進行指紋採證，惟因紋線
    不足，並未發現可供比對之指紋，有該分局96年4月5日北市
    警中分刑字第09631640200號函1件附卷可稽（見本院卷第27
    -1頁）；此外，訊之乙○○等在場人員均稱未曾見過扣案槍
    彈，亦不知為何人所有在卷。從而，本院於欠缺其他佐證之
    情形下，自難僅憑將退伍令置於同一抽屜之證人丙○○指證
    ，達於確信該抽屜內槍彈係為被告持有之程度。換言之，本
    件尚不能證明被告犯罪，自應諭知無罪之判決。
據上論斷，應依刑事訴訟法第301條第1項，判決如主文。
本案經檢察官林達到庭執行職務
中　　華　　民　　國　　96　　年　　10　　月　　30　　日
　　　　　　　　　刑事第十一庭  審判長法  官  劉方慈
                                      法  官  江俊彥
                                      法  官  林庚棟
上正本證明與原本無異。
如不服本判決，應於判決送達後10日內向本院提出上訴狀（應抄
附繕本）。
                                       書記官 林妙穗
中　　華　　民　　國　　96　　年　　10　　月　　30　　日
